# 关于同一控制合并日的确定

提问人：dxxd_ren 时间：2014-02-13 21:55:19
国有企业A控制B,B控制C，,现在B以一分公司的净资产对C出资,评估基准日 2012 年 12 月31,3月 25 日通过董事会决议， 3 月 25 日出具验资报告，请问，C公司合并该分公司时的合并日该如何确定

回答人：chenyiwei
根据企业合并准则应用指南第二条规定的五项条件判断。合并日不可能早于评估基准日，也不可能早于该交易经B、C公司各自股东会、董事会决议批准和国资委（或其所在集团公司）批准该项交易的日期。